Ariadne Denisse Morales Vilchis

Estudiante de Ingeniería en Sistemas Computacionales

©

55 30 57 98 28 55 88 95 01 82



ariadne.morales@hotmail.com admv5143@gmail.com



Calle Lago Biwa 43 Col. Pensil San Juanico, C.P 11430, , Alcaldía Miguel Hidalgo, CDMX.

Analista programadora con 3 años de experiencia en el desarrollo de proyectos con enfoque ágil desempeñando actividades en el área de back-end de Sistemas TI orientadas tanto a programación como a la gestión de actividades para el trabajo colaborativo relacionadas con la migración de datos y resolución de incidencias.

FORMACIÓN
ACADÉMICA

(2018 - Actualidad)

Ingeniería en Sistemas Computacionales

Escuela Superior de Cómputo

(2014 - 2017)

Técnico en Sistemas Automotrices

Centro de Estudios Científicos y Tecnológicos No 2. "Miguel Bernard"

EXPERIENCIA PROFESIONAL

(2019 - Actualidad)

Developer Java Md.

Towa Software

Como analista programador participé en la migración del aplicativo utilizado por la empresa a la versión requerida por normatividad realizando las siguientes actividades:

- Desarrollo de software y migración de Java JDK1.6 a 1.8
- Atención de incidencias.
- Configuración de interfaces de comunicación para transaccionalidad.
- Gestión de actividades de migración de los proyectos de desarrollo para los recursos implementando la metodología Scrum.
- Gestión administrativa para el control de versiones, instalaciones y seguimientos.

(2016 - 2017)

Proyecto de Investigación: Diseño e implementación de una Torre de Carga Fotovoltaica para Vehículos Eléctricos

- Diseño de catálogo de componentes requeridos para la construcción de la torre de carga
- Diseño de la estructura física de la torre mediante el uso del programa SolidWorks 2016

(2015 - 2017)

Proyecto de Investigación: Diseño e implementación de un regenerador de carga eléctrica para un prototipo automotor.

- Dirección y planeación del proyecto durante un año medio.
- Organización de recursos materiales y humano dentro de un equipo de trabajo integrado por seis personas.
- Participación activa en la construcción física del prototipo go-kart y en el desarrollo teórico y de documentación del mismo

HABILIDADES Y COMPETENCIAS

Trabajo cooperativo, Capacidad de Organización y Planificación, Proactividad, Resolución de problemas, Empatía y Tolerancia, Confidencialidad

SOFTWARE

- Java JDK 1.6 y 1.8
- Manejador de BD Oracle
- Jira

- Linux
- Paquetería SolidWorks 2015 y 2016
- AutoCAD

IDIOMAS

Inglés - B2